臺灣高等法院高雄分院刑事判決　　　　 94年度上訴字第702號
　　上　訴　人
　　即　被　告　甲○○
上列上訴人因違反毒品危害防制條例案件，不服臺灣高雄地方法
院94年度訴字第851 號中華民國94年4 月27日第一審判決（起訴
案號：臺灣高雄地方法院檢察署94年度毒偵字第898 號），提起
上訴，本院判決如下：
    主  文
上訴駁回。
    事  實
一、甲○○前於85年間因肅清煙毒條例案件，經本院判處有期徒
    刑3 年2 月確定，於87年7 月14日假釋出獄，刑期至89年1
    月6 日，未經撤銷假釋，以已執行論。復因施用毒品案件，
    經法院裁定觀察勒戒及強制戒治，於91年1 月3 日戒治期滿
    ；另因施用毒品等案件，經法院判處有期徒刑1 年2 月確定
    ，並於93年9 月7 日假釋出監。嗣於5 年內復基於施用第一
    級毒品海洛因之概括犯意，連續於93年12月29日9 時55分許
    及94年1 月5 日11時55分許各回溯24小時內之某時，各施用
    海洛因1 次。嗣分別於93年12月29日9 時55分許、94年1 月
    5 日11時55分許，經台灣高雄地方法院觀護人採尿發覺而查
    獲。
二、案經台灣高雄地方法院檢察署檢察官主動檢舉偵查起訴。
    理  由
一、上開犯罪事實，業據上訴人即被告甲○○（下稱被告）於原
    審及本院審理中坦承不諱，且被告2 次由台灣高雄地方法院
    觀護人採尿液，經送檢驗結果，均有施用海洛因後之嗎啡陽
    性反應，有台灣檢驗科技股份有限公司94年1 月8 日KＺ0000
    00000000號、94年1 月18日KＺ000000000000號濫用藥物尿液
    檢驗報告各1 紙附卷可查。又被告因施用毒品案件，經法院
    裁定觀察勒戒及強制戒治，於91年1 月3 日戒治期滿，亦有
    台灣高等法院全國前案紀錄表1 份在卷可查，其於強制戒治
    期滿後5 年內再犯施用毒品罪，罪證明確，被告之犯行堪以
    認定。
二、按海洛因為毒品危害防制條例第2 條第1 項第1 款所明定之
    第一級毒品，核被告所為，係犯同條例第10條第1 項之施用
    第一級毒品罪。被告持有海洛因後進而施用，其持有之低度
    行為，應為施用之高度行為吸收，不另論罪。被告先後2 次
    施用海洛因之犯行，時間緊接，犯罪構成要件相同，顯係出
    於概括之犯意反覆為之，為連續犯，爰依刑法第56條之規定
    以一罪論，並加重其刑。又被告前於85年間因肅清煙毒條例
    案件，經本院判處有期徒刑3 年2 月確定，於87年7 月14日
    假釋出獄，刑期至89年1 月6 日，未經撤銷假釋，以已執行
    論，有被告全國前案紀錄表1 份在卷可查，其於有期徒刑執
    行完畢後5 年內再犯本案有期徒刑以上之罪，為累犯，應依
    法遞加重其刑。
三、原審以被告罪證明確，適用毒品危害防制條例第10條第1項
    ，刑法第11條前段、第56條、第47條規定，審酌被告前因施
    用毒品案件，經強制戒治後，仍未能徹底戒絕毒品，再度施
    用毒品，顯見其無戒毒悔改之意，惟念其施用毒品，乃戕害
    一己之身體健康，所為尚未害及他人，其施用之次數，及犯
    後坦承犯行態度良好等一切情狀，量處有期徒刑一年，原審
    認事用法，核無不合，量刑亦屬允當。被告上訴意旨徒以原
    審量刑過重，而指摘原判決不當，為無理由，應予駁回。
據上論斷，應依刑事訴訟法第368條，判決如主文。
本案經檢察官許月雲到庭執行職務。
中　　華　　民　　國　　94　　年　　6 　　月　　23　　日
            刑事第五庭    審判長法  官  曾永宗
                                法  官  陳明富
                                法  官  邱永貴
以上正本證明與原本無異。
如不服本判決應於收受本判決後10日內向本院提出上訴書狀，其
未敘述上訴理由者，並得於提起上訴後10日內向本院補提理由書
狀（均須按他造當事人之人數附繕本）「切勿逕送上級法院」。
中　　華　　民　　國　　94　　年　　6 　　月　　23　　日
                                書記官  唐奇燕
附錄法條
毒品危害防制條例第10條第1 項
施用第一級毒品者，處6 月以上5 年以下有期徒刑。
